【裁判字號】    94,交上易,1501
【裁判日期】    950124
【裁判案由】    過失傷害
【裁判全文】
臺灣高等法院臺中分院刑事判決      94年度交上易字第1501號
上  訴  人  臺灣臺中地方法院檢察署檢察官
被      告  丙○○
上列上訴人因被告過失傷害案件，不服臺灣臺中地方法院94年度
交易字第348號中華民國94年9月20日第一審判決（起訴案號：臺
灣臺中地方法院檢察署94年度偵字第7816號），提起上訴，本院
判決如下：
    主  文
上訴駁回。
    事  實
一、丙○○並無重型機車駕駛執照，於民國（下同）93年10月3
    日上午，騎乘車牌號碼HL6-443號重型機車，沿臺中市○○
    街由忠孝路往愛國街方向行駛，於同日11時20分許，途經臺
    中市○區○○街與信義南街口無號誌之交岔路口時，駕駛人
    應注意禮讓右方車先行通過，且依當時情形，路面無障礙，
    又無不能注意之情事，竟疏未注意於此，貿然直行有恆街，
    與丁○○所騎乘車牌號碼TFO-279號輕型機車亦疏未減速慢
    行，因而發生碰撞，導致丁○○人車倒地，且致丁○○受有
    右腕及右胸部挫傷、其後座乘客蕭廖秀枝受有頭部外傷合併
    顱內出血、呼吸衰竭、水腦症、腸胃道出血，經治療後，呈
    植物人狀態之重傷害。丙○○肇事後，經人報案，於台中市
    警察局第三分局警員乙○○到場時陳述肇事經過而願接受裁
    判。
二、案經蕭廖秀枝之配偶丁○○訴請台灣台中地方法院檢察署檢
    察官偵查起訴。
    理  由
一、訊據被告對於上列過失傷害之犯罪事實坦承不諱，核與告訴
    人丁○○之指訴情節相符，並有中國醫藥大學附設醫院之診
    斷證明書2紙（見偵查卷第20、21頁），復有道路交通事故
    現場圖、道路交通事故調查報告表(一)、(二)各1份附卷可稽。
    按車輛行至無號誌，未劃分幹、支線或同為幹線道或支線道
    者；如同為轉彎者，左方車應暫停讓右方車先行，道路交通
    安全規則第102條第1項第2款訂有明文。被告駕車自應注意
    上述道路交通安全規定。又本件肇事時、地之天候、路況皆
    良好，則肇事時，被告亦無不能注意之情事，其疏未注意，
    而貿然直行致與告訴人車發生碰撞而發生事故，可證被告之
    騎車行為，顯有過失。且本件經送台灣省台中市區車輛行車
    事故鑑定委員會鑑定結果，認「丙○○無照駕駛重機車行至
    無號誌交岔路口未讓右方車先行為肇事主因，丁○○駕駛輕
    機車行經無號誌交岔路口疏未減速慢行，為肇事次因，有該
    委員會93年12月16日中市鑑字第0935403000號函1份附卷可
    佐（見偵查卷第36頁）。本案事證明確，被告犯行堪予認定
    。
二、核被告所為，係犯刑法第284條第1項前段之過失傷害罪及後
    段之過失致重傷罪。被告以一過失行為致2人分別受傷，為
    想像競合犯，應從一重之致蕭廖秀枝重傷之部分處斷。又被
    告無照駕駛機車致人受傷，應依道路交通管理處罰條例第86
    條第1項之規定加重其刑。被告肇事後，經人報案，於台中
    市警察局第三分局警員乙○○到場時陳述肇事經過而願接受
    裁判，有台中市○○○道路交通事故肇事人自首情形紀錄表
    1份附卷可佐，並經警員乙○○於本院證述「（檢察官問－
    下同，本件車禍發生後，你有無到現場處理？）有，我是接
    到勤務中心通報。（你到現場時，知道肇事者是誰？）還不
    知道，我有問誰騎的車子，被告當時有在現場，我直接問他
    本人。問他是誰騎的車子，他說是他騎的，我就瞭解案情，
    問他有無駕照，他說沒有，我就扣他的牌照並依法告發，帶
    他到醫院看被害人，當時被害人已經送到醫院。（當時有無
    作現場圖、調查報告、談話紀錄表？）現場圖是在現場劃的
    ，調查報告表是在派出所做的，談話紀錄是到醫院製作的，
    雙方都在醫院做的。（肇事者姓名年籍資料，事後會再查證
    嗎？）查證有很多方法，本件我已經忘記了，但是機車是被
    告本人的，經過電腦查證，也是被告的名字，我回到隊上後
    會上網根據被告的車號查證，查出來相符，當時被告的住址
    是在南投縣國姓鄉○○街33巷17號，車子登記資料與住址相
    符，被告有留下二支電話，0938那支找不到人，另外一支是
    0000000000，是否可以找到人，我忘記了，後來有打被告女
    友的電話0000000000，有聯絡到被告。」等情明確，核與自
    首要件相符，告訴人丁○○指：被告不願留下真正可聯絡之
    住址，顯無接受裁判之意思，又留給警察之電話，一為空號
    ，一為暫停使用，惡意躲避云云，核屬誤會，爰依刑法第62
    條前段減輕其刑，先加其刑而後減之。原審依據上述理由，
    適用道路交通管理處罰條例第86條第1項、刑法第284條第1
    項前段、後段、第55條、第41條第1項前段、第62條前段、
    罰金罰鍰提高標準條例第1條前段、第2條，並審酌被告之肇
    事責任為主因、告訴人丁○○與有過失為肇事次因、被告犯
    後坦承犯行，且思與被害人和解，然尚在服役中因金額尚有
    差距無法達成和解，犯後態度尚稱良好等一切情狀，量處被
    告有期徒刑6月之刑，並諭知易科罰金之折算標準。核其認
    事用法俱無不當，量刑亦稱允洽，檢察官猶執陳詞指摘原判
    決量刑過輕而提起上訴，非有理由，應駁回其上訴。
據上論斷，應依刑事訴訟法第368條，判決如主文。
本案經檢察官甲○○到庭執行職務。
中    華    民    國    95    年    1    月    24     日
            刑事第七庭  審判長法  官  林  榮  龍
                              法  官  許  秀  芬
                              法  官  江  錫  麟
上列正本證明與原本無異。
不得上訴。
                              書記官  劉  建  智
中    華    民    國    95    年    1    月    25     日
附錄論罪科刑法條：
刑法第284條第1項：
  因過失傷害人者，處6月以下有期徒刑，拘役或5百元以下罰金
  ，致重傷者，處1年以下有期徒刑、拘役或5百元以下罰金。
                                                      Ａ


司法院資訊處製作；財團法人民間司法改革基金會備份。
